最高法院刑事裁定　　　　　　　　　　　　　　　　　九十一年度台抗字第七九號
　　抗　告　人　甲○○
右抗告人因違反電信法等罪案件，不服台灣高等法院中華民國九十一年一月十五日駁
回聲請回復原狀之裁定（九十年度聲字第二八一七號），提起抗告，本院裁定如左：
    主  文
抗告駁回。
    理  由
一、違反電信法部分：
本件原裁定以須非因過失，遲誤上訴之期間者，始有聲請回復原狀之可言，觀諸刑事
訴訟法第六十七條第一項規定自明；又送達於應受送達人之住居所、事務所或營業所
，不獲會晤應受送達人，亦無受領文書之同居人或受僱人時，得將文書寄存送達地之
自治或警察機關，並作送達通知書，黏貼於應受送達人住居所、事務所或營業所門首
，以為送達，為民事訴訟法第一百三十八條所明定，此項規定，依刑事訴訟法第六十
二條規定，於刑事訴訟準用之。故當送達人依此方式為送達判決書正本時，即已生送
達之效力，上訴期間，亦自該送達日之翌日起算，至於應受送達人實際有無至警察機
關領取判決，及至警察機關領得判決之時日為何，並非所問。抗告人甲○○以未曾接
獲判決為由聲請回復原狀及送達判決書，經原審調取原審八十九年度上訴字第三三七
九號、第三四二一號二確定案件卷宗審查結果，上開案件均係於民國九十年一月二十
日宣判，而抗告人亦於同日因另案停止戒治處分而自台灣台北戒治所釋放（抗告人已
自願放棄到庭聆聽宣判，故當日未提訊抗告人），有法務部在監在押資料表附卷可稽
，又抗告人經釋放後，其住所為台北市○○街一四七巷十五號三樓，亦有上開刑事案
卷內所附之法務部戶役政連結作業系統之戶籍資料足憑，而抗告人於上開案件審理中
並未向原審陳明有其他可受送達之居所、事務所或其他場所，自僅有抗告人之住所乙
處為應送達之處所；上開案件之判決正本按聲請人之住所送達時，因未獲會晤抗告人
本人，亦無受領文書之同居人或受僱人，送達人乃依上開規定，於九十年三月二十七
日將應送達之文書（判決正本）寄存於送達地之警察機關台北市政府警察局中正第二
分局廈門街派出所，並作送達通知書黏貼於上訴人門首，以為送達，有送達證書二紙
分別附各該案卷可稽，揆諸前揭說明，當送達人依此方式為送達時，即已生送達之效
力，上訴期間，亦自該送達日之翌日即九十年三月二十八日起算，至於抗告人實際有
無至該警察機關領取判決，已與該合法送達之效力不生影響，且抗告人明知該二案件
業經宣判，其亦未向原審陳明其他送達處所，則縱然其未返回住所探看致未領取判決
，亦顯係出於本身之過失所致，依法亦不得聲請回復原狀。因認抗告人以其並未接獲
判決書為由聲請回復原狀及送達判決書，為無理由，予以駁回，經核尚無不合。查法
律並無規定書記官須先連絡抗告人，俟其仍未前往領取判決書，始得送達。抗告意旨
徒憑己見指摘原裁定不當，為無理由，應予駁回。
二、加重竊盜、侵占遺失物部分：
按不得上訴於第三審法院之案件，其第二審法院所為裁定，不得抗告，刑事訴訟法第
四百零五條定有明文。本件抗告人加重竊盜、侵占遺失物部分，係依刑法第三百二十
一條第一項第一、二、三款及同法第三百三十七條論處罪刑，依刑事訴訟法第三百七
十六條第一、二款之規定，經第二審判決者，不得上訴於第三審法院。原審法院既就
抗告人回復原狀及送達判決書之聲請予以裁定，依首開條文之規定，即屬不得抗告，
抗告人提起抗告，自非適法。
據上論結，應依刑事訴訟法第四百十一條前段、第四百十二條，裁定如主文。
中      華      民      國    九十一    年      二      月    二十一    日
                              最高法院刑事第六庭
                                  審判長法官  謝  家  鶴
                                        法官  洪  文  章
                                        法官  花  滿  堂
                                        法官  陳  世  淙
                                        法官  洪  佳  濱
      右正本證明與原本無異
                                              書  記  官
中      華      民      國    九十一    年      三      月      八      日
